【裁判字號】    96,訴,9678
【裁判日期】    970226
【裁判案由】    返還消費借貸款
【裁判全文】
臺灣臺北地方法院民事判決              96年度訴字第9678號
原      告    花旗（台灣）商業銀行股份有限公司（合併前為
              華僑商業銀行股份有限公司）
法定代理人    甲○○
訴訟代理人    戊○○
被      告    一品生物科技股份有限公司
兼法定代理人  丙○○
被      告    丁○○
              乙○○
上二人共同
訴訟代理人    丙○○
上列當事人間請求返還消費借貸款事件，本院於民國97年2月14
日辯論終結，判決如下：
    主  文
被告應連帶給付原告新臺幣壹佰肆拾玖萬陸仟肆佰陸拾玖元，及
自民國九十六年八月十五日起至清償日止，按年息百分之八點四
八四計算之利息，並自民國九十六年九月十六日起至清償日止，
逾期在六個月以內者，按上開利率百分之十，逾期超過六個月者
，按上開利率百分之二十計算之違約金。
訴訟費用壹萬伍仟捌佰伍拾元由被告連帶負擔。
    事  實  及  理  由
一、按當事人得以合意定第一審管轄法院，民事訴訟法第24條第
    1項前段定有明文。查，本件兩造於保證書第4條約定，同意
    以本院為第一審管轄法院，本院就本件訴訟自有管轄權。
二、按法人因合併而消滅者，訴訟程序在因合併而設立或合併後
    存續之法人，承受其訴訟以前當然停止；承受訴訟人於得為
    承受時，應即為承受之聲明；聲明承受訴訟，應提出書狀於
    受訴法院，由法院送達於他造，民事訴訟法第169條、第175
    條第1項及第176條分別定有明文。經查，華僑商業銀行股份
    有限公司（下稱華僑商銀）與原告於民國96年10月11日經行
    政院金融監督管理委員會核准自96年12月1日合併，華僑商
    銀為消滅銀行，原告為存續銀行，原華僑商銀之權利義務係
    由合併後存續之原告概括承受，原告遂於同年12月21日具狀
    聲明承受訴訟，並經本院依職權查明屬實，核無不合，應予
    准許。又本件原告起訴時被告一品生物科技股份有限公司（
    下稱一品生物公司）法定代理人為丁○○，嗣於審理中，被
    告一品生物公司法定代理人變更為丙○○，並由其聲明承受
    訴訟，核無不合，應予准許。
三、原告起訴主張：被告丁○○、乙○○、丙○○於93年11月12
    日與原告訂立最高限額新臺幣（下同）300萬元之連帶保證
    契約，擔保被告一品生物公司對原告現在及將來所負一切債
    務之清償。嗣被告一品生物公司於93年11月15日向原告借款
    300萬元，約定借款期間至98年11月15日止，共分60期，利
    息按原告基準利率（違逾時為4.134%）加4.35%機動計付（
    目前合計為8.484%），並於每年1月、4月、7月及10月21 日
    ，依基準利率變動而調整，並自調整日起按調整後之年利率
    計算，應按期平均攤還本息，如未按期清償，逾期清償在6
    個月以內者，按上開利率10%，超過6個月者，按上開利率20
    %計付違約金，並約定如有任何一宗債務不依約清償本金或
    付息者，債務視為全部到期。詎料被告一品生物公司自96年
    8月15日起即未依約清償，依約視同全部到期，計尚欠本金
    1,496,469元及自96年8月15日起按年息8.484%計算之利息及
    違約金等迄未給付，依約被告丁○○、乙○○、丙○○自應
    負擔連帶保證清償責任。爰依消費借貸及連帶保證之法律關
    係，提起本訴等語。並聲明：如主文第一項所示。
四、被告丙○○辯稱：被告一品生物公司目前營運困難無資力償
    還，對原告之請求無意見等語。
五、經查，本件原告主張之上開事實，已據其提出借據、保證書
    、約定書、還款明細資料、利率變動表、授信撥貸登錄單（
    代傳票）、放款交易利息利細表、授信撥貸登錄單（代傳票
    ）、轉帳收入傳票、放款歷史交易明細表等件影本為證，核
    屬相符，並為到場被告丙○○所不爭執，依原告所提之上開
    證據，堪信原告之主張為真實。
六、從而，原告依據消費借貸、連帶保證之法律關係，請求被告
    連帶給付1,496,469元及如主文第一項所示之利息、違約金
    ，為有理由，應予准許。
七、據上論結，本件原告之訴為有理由，依民事訴訟法第85條第
    2項，判決如主文。
中    華    民    國    97    年     2    月    26    日
                  民事第二庭    法  官  蔡政哲
以上正本係照原本作成。
如對本判決上訴，須於判決送達後20日內向本院提出上訴狀。
中    華    民    國    97    年     2    月    26    日
                                書記官  曾靖雯


司法院資訊處製作；財團法人民間司法改革基金會備份。
